# 融资租赁求大神帮我分析一下

提问人：chen0489 时间：2017-11-27 18:11:09
求各位大神帮我分析一下，我们公司向一家租赁公司贷款，租赁公司要求签一份融资租赁合同，但是实为抵押贷款，而且抵押的是另一个子公司，这样有没有风险？

回答人：chenyiwei
售后回租构成的融资租赁，本质上就是以资产抵押借款。你说的这种情况实际上是以子公司股权抵押了。要考虑你公司签订的其他合同协议中是否禁止该子公司股权抵押，以及一旦抵押权执行对你公司的影响等。